---
title: "Relatório Meninas na Computação"
author:
- Alexandre Augusto
- Amanda Oliveira
- Rodrigo Chaves
output:
  html_document:
    theme: united
    toc: yes
  pdf_document:
    latex_engine: xelatex
    template: ./eisvogel.tex
---

# Objetivo

Utilizar os dados disponíveis e a linguagem R para tentar encontrar fatores que tenham correlação e/ou influência quando 
meninas decidem qual curso superior querem fazer e se vão ou não fazer um curso na área
de computação.

# Introdução

Durante os anos de 2011 até 2014, a Professora Marístela de Holando aplicou um formulário 
buscando encontrar fatores que são impactantes quando um menina quer escolher um curso
de computação. Isso foi motivado pelo fato de que o número de meninas que ingressão 
nos cursos dessa área é muito menor do que a quantidade de meninos que buscam cursar os mesmos 
cursos.

O professor Vinícius Borges disponibilizou uma planilha de dados de uma pesquisa 
realizada de 2011 a 2014 na Semana Nacional de Ciência e Tecnologia (SNCT) em Brasília e tal 
pesquisa buscava descobrir um pouco mais sobre as meninas do ensino médio de Brasília e 
por que o baixo nível de interesse nas áreas de Computação.

O trabalho consistirá em transformar e carregar os dados (o processo de extração foi 
previamente feito). A partir das informações, espera-se obter um insight sobre a atual situação 
das mulheres na computação.

# Pacotes usados

```{r results="hide", message=FALSE}
require(dplyr)
require(ggplot2)
require(party)
require(rpart)
require(rpart.plot)
require(RColorBrewer)
```

# Limpeza dos Dados

Inicialmente, o Data Frame possui as seguintes informações armazenadas.

```{r import data,}
workingdata <- read.csv("data.csv", header = TRUE, stringsAsFactors=TRUE)
numericworkingdata <- read.csv("data.csv", header = TRUE, stringsAsFactors=FALSE)
names(workingdata)
```

Primeiro passo, sabe-se que os alunos que responderam os questinários colocaram seu "Gênero".

```{r check genders}
workingdata %>%
  group_by(Gender) %>%
  summarize(total = n())
```

Como é possível notar, há a presença de 13 meninos e 14 pessoas não informaram o sexo, 
portanto, essas 27 pessoas devem ser removidas da análise.

```{r get only females}
workingdata <- workingdata[workingdata$Gender == 'F',]
numericworkingdata <- numericworkingdata[numericworkingdata$Gender == 'F',]
```

Atualmente os dados encontram-se em sua maioria em formato de string, tendo como respostas "Yes", "No" e "Maybe". Para que se torne mais fácil de manipular, iremos transformar tais strings em zeros ("No"), uns ("Yes") e dois ("Maybe").

```{r change yes maybe no}
numericworkingdata[,5:38][numericworkingdata[,5:38] == "No"] = 0
numericworkingdata[,5:38][numericworkingdata[,5:38] == "Yes"] = 1
numericworkingdata[,5:38][numericworkingdata[,5:38] == "Maybe"] = 2
```

Os campos de interesse constituem basicamente de "Human Sciences", "Biology-Health Sciences"
e "Exact Sciences", nomes relativamente grandes, portanto abreviaremos para 0, 1 e 2 respectivamente.

```{r change field of interest}
numericworkingdata$Field.Of.Interest[numericworkingdata$Field.Of.Interest == "Human Sciences"] = 0
numericworkingdata$Field.Of.Interest[numericworkingdata$Field.Of.Interest == "Biology-Health Sciences"] = 1
numericworkingdata$Field.Of.Interest[numericworkingdata$Field.Of.Interest == "Exact Sciences"] = 2
```
 
Uma vez transformadas as informações, elas serão convertidas em fatores para melhor manipulá-las.

```{r change to factors}
cols <- c(4,5,8:38)
numericworkingdata[cols] <- lapply(numericworkingdata[cols], factor)
```

# Análise exploratória

Agora que o dado encontra-se bem formatado, é possível explorá-lo com maior facilidade.

Como é possível notar, enquanto a maior parte das garotas encontra-se entre o não e o talvez, o grupo que entraria na ciência da computação é bem diverso, tendo em sua maioria mulheres interessadas na área de biologia.
```{r warning=FALSE, echo=FALSE}
ggplot(workingdata, aes(x=Would.Enroll.In.CS, fill=Field.Of.Interest )) +
  geom_histogram(stat="count")
```
```{r warning=FALSE, echo=FALSE}

table(workingdata$Field.Of.Interest[workingdata$Would.Enroll.In.CS == "Yes"])
```




```{r warning=FALSE, echo=FALSE}
ggplot(workingdata, aes(x=Educational.Stage, fill=Field.Of.Interest)) +
  geom_histogram(stat="count")
```
```{r warning=FALSE, echo=FALSE}
ggplot(workingdata, aes(x=Educational.Stage, fill=Field.Of.Interest)) +
  geom_histogram(stat="count", position = "fill")
```
** Verificar porcentagens

** Verificar possíveis associações para a parte seguinte



# Predição

Para o próximo passo, tentaremos prever a área de interesse usando as respostas dadas às ultimas perguntas, além de verificar qual pergunta é mais pertinente à previsão da área de interesse.

# Conclusão

** Comentar sobre os dados da análise
** Comentar sobre a predição
** Comentar sobre a impossibilidade de saber se as estudantes foram ou não para CIC

