---
title: "Relatório Meninas na Computação"
author: [Alexandre, Amanda Oliveira, Rodrigo Chaves]
output: 
  pdf_document:
    latex_engine: xelatex
    template: ./eisvogel.tex
  html_document:
    toc: true
    theme: united
---

# Objetivo

Utilizar os dados para conseguir encontrar algum fator que tenha bastante influência quando 
meninas querem decidir qual curso superior querem fazer e se vão ou não fazer um curso na área
de computação.

# Introdução

Durante os anos de 2011 até 2014, a Professora Marístela de Holando aplicou um formulário 
buscando encontrar fatores que são impactantes quando um menina quer escolher um curso
de computação. Isso foi motivado pelo fato de que o número de meninas que ingressão 
nos cursos dessa área é muito menor do que a quantidade de meninos que buscam cursar os mesmos 
cursos.

O professor Vinícius Borges disponibilizou uma planilha de dados de uma pesquisa 
realizada de 2011 a 2014 na Semana Nacional de Ciência e Tecnologia (SNCT) em Brasília e tal 
pesquisa buscava descobrir um pouco mais sobre as meninas do ensino médio de Brasília e 
por que o baixo nível de interesse nas áreas de Computação.

O trabalho consistirá em transformar e carregar os dados (o processo de extração foi 
previamente feito). A partir das informações, espera-se obter um insight sobre a atual situação 
das mulheres na computação.

# Pacotes usados

```{r results="hide", message=FALSE}
require(dplyr)
```

# Limpeza dos Dados

Inicialmente, o Data Frame possui as seguintes informações armazenadas.

```{r set-options,}
data <- read.csv("data.csv", header = TRUE)
names(data)
```

Primeiro passo, sabe-se que os alunos que responderam os questinários colocaram seu "Gênero".

```{r}
data %>%
  group_by(Gender) %>%
  summarize(total = n())
```

Como é possível notar, há a presença de 13 meninos e 14 pessoas não informaram o sexo, 
portanto, essas 27 pessoas devem ser removidas da análise.

```{r}
data <- data[data$Gender == 'F',]
```

# Conclusão

