---
title: "Relatório Meninas na Computação"
output: 
  pdf_document:
    latex_engine: xelatex
    toc: true
    highlight: zenburn
  html_document:
    toc: true
    theme: united
---

# Introdução

Foi disponibilizada pelo professor Vinícius [Sobrenome] uma planilha de dados de uma pesquisa 
realizada de 2011 a 2014 na Semana Nacional de Ciência e Tecnologia (SNCT) em Brasília e tal 
pesquisa buscava descobrir um pouco mais sobre as meninas do ensino médio de Brasília e 
por que o baixo nível de interesse nas áreas de Computação.

O trabalho consistirá em transformar e carregar os dados (o processo de extração foi 
previamente feito). A partir das informações, espera-se obter um insight sobre a atual situação 
das mulheres na computação.

# Pacotes usados

```{r results="hide"}
library(dplyr)
```

# Limpeza dos Dados

```{r}
data <- read.csv("data.csv", header = TRUE)
str(data)
```

Primeiro passo, sabe-se que os alunos que responderam os questinários colocaram seu "Gênero".

```{r}
data %>%
  group_by(Gender) %>%
  summarize(total = n())
```

Como é possível notar, há a presença de 13 meninos e 14 pessoas não informaram o sexo, 
portanto, essas 27 pessoas devem ser removidas da análise.

```{r}
data <- data[data$Gender == 'F',]
```

Atualmente os dados encontram-se em sua maioria em formato de string, tendo como 
respostas "Yes", "No" e "Maybe". Para que se torne mais fácil de manipular, 
iremos transformar tais strings em zeros ("No"), uns ("Yes") e dois ("Maybe").





