---
title: "Relatório Meninas na Computação"
author: [Alexandre Augusto, Amanda Oliveira Alves - 15/0116276, Rodrigo de Araujo Chaves - 13/0132624]
output: 
  pdf_document:
    latex_engine: xelatex
    template: ./eisvogel.tex
    keep_tex: true
  html_document:
    toc: true
    theme: united
---

# Introdução

Hoje, os cursos da área de computação, Ciência da Computação, por exemplo, tem uma quantidade de
meninos muito maior do que a quantidade de meninas. Motivada por essa estátistica, a Professora 
Maristela Terto de Holanda aplicou um formulário de 2011 a 2014 na Semana Nacional de Ciência e 
Tecnologia (SNCT) em Brasília buscando encontrar fatores que são impactantes quando 
um menina quer escolher um curso de computação. Os dados foram disponibilizados pelo professor
Vinicius Ruela Pereira Borges.

Esse trabalho irá realizar as seguintes atividades:

1. **Limpeza dos Dados:** explicar como foi o processo de carregamento dos dados (o processo 
de extração foi previamente feito) e como os dados inconsistentes foram removidos.

2. **Classificação de Atributos:** explicar quais métodos foram usados para classificar
a importância/seleção dos dados para a próxima etapa.

3. **Modelo de Treino**: usando o modelo *Support Vector Machine* [1], criar um
modelo que mostre quais os atributos são mais importantes quando um menina vai decidir que
quer ou não fazer o curso de Ciência da Computação.

4. **Análise exploratória:** buscando encontrar de forma manual pontos relevantes quando um 
menina vai decidir que quer ou não fazer o curso de Ciência da Computação.

# Objetivo

Utilizar os dados disponíveis e a linguagem R para tentar encontrar fatores que tenham 
correlação e/ou influência quando 
meninas decidem qual curso superior querem fazer e se vão ou não fazer um curso na área
de computação.

# Pacotes Utilizados

```{r results="hide", message=FALSE}
library(dplyr)
library(caret)
library(corrplot)
library(knitr)
library(ggplot2)
library(Rmisc)
```
\newpage

# 1. Limpeza dos Dados

Inicialmente, o *data frame* possui as seguintes informações armazenadas.

```{r}
df <- read.csv("data.csv", header = TRUE, na.strings=c(""), 
                  stringsAsFactors=FALSE)
names(df)
```

Para facilitar o processo de limpeza desses dados, as células do *data frame* que possuem respostas
em branco (`""`) são lidas como `NA` e assim podem ser removidas.
<br/>

```{r}
df <- df[complete.cases(df),]
```


Observa-se que alunos que responderam os questinários colocaram seu "Gênero".

```{r}
kable(df %>%
        group_by(Gender) %>%
        dplyr::summarize(total = n()))
```

Como é possível notar, há a presença de 9 meninos que serão removidos da análise.

```{r}
df <- df[df$Gender == 'F',]
```
\newpage

# 2. Análise de Características

É importante visualizar a coluna `Would.Enroll.In.CS` pois essa demonstra o interesse do estudante
em curso um curso de Ciência da Computação. 

```{r, echo=FALSE}
kable(df %>%
      group_by(Would.Enroll.In.CS) %>%
      dplyr::summarize(total = n()))
```

As características importantes para a analise estão presentes na colunas 8 até a 38, as quais
são perguntas do questionário que mostram atividades ou hábitos que podem possivelmente aumentar
ou diminiur o interesse da estudante nos cursos de computação.

Para essa análise, vamos remover as colunas `Year, Gender, Educational.Stage, Field.Of.Interest, Q1,
Q2` para simplificar a análise.

```{r}
df <- df[, -(1:4), drop=FALSE ]
df <- df[, -(2:3), drop=FALSE ]
```

## Preprocessamento

Para simplificar a analise, usa-se a matriz de correlação para identificar quais atributos estão
muito relacionados entre si e assim podem ser removidos. Para essa análise, todos os valores devem
ser númericos. A função `decide` analisa a resposta em:

1. "Yes" equivale a 2;
2. "Maybe" equivale a 1;
3. "No" equivale a 0

e troca o valor para númerico. A coluna `Would.Enroll.In.CS` será transformada em factor para 
análise de categorias.

```{r}
decide <- function(x) {
  switch(x,
    "Yes"= {
      return(2)
    },
    "Maybe"={
      return(1)
    },
    "No"={
      return(0)
    },
    {
      return(0)
    }
  )
}

for(j in 1:32) {
  for(i in 1:3178) {
    df[i, j] <- decide(df[i, j])
  }
  df[,j] <- as.numeric(df[,j])
}

df$Would.Enroll.In.CS <- factor(df$Would.Enroll.In.CS, 
                                levels=c(0,1,2), 
                                labels=c("No", "Maybe", "Yes"))
```

Agora a matriz de correlação pode ser calculada:

```{r}
corMatrix <- cor(df[,2:32])

corrplot(corMatrix, method = "circle", cl.pos = "n", tl.pos = "n", 
                    type = "lower")
```

Observando o gráfico, existem poucos atributos correlacionados, mas ainda existem.

```{r}
highlyCorrelated <- findCorrelation(corMatrix, cutoff=0.50)
print(names(df)[highlyCorrelated])
```

Remove-se as colunas com correlação maior que 0.5.

```{r}
df <- df[,-highlyCorrelated]
```
\newpage

# 3. Modelo de Treino

Para essa analise, o conjunto de dados será dividido em dois grupos: o grupo de treino e o 
grupo de testes.

```{r}
trainingIndexes <- createDataPartition(df$Would.Enroll.In.CS, 
                                      p=0.85, list=FALSE)
trainingData <- df[trainingIndexes,]
testData <- df[-trainingIndexes,]
```

Usando o conjunto de dados de treino, usa-se a *Support Vector Machine* [1] com uma função 
polinomial como *kernel* para criar um previsão de como os dados se comportam.

```{r, results='hide', message=FALSE}
trainingParameters <- trainControl(method="repeatedcv", number=10, 
                                  repeats=2)

SVModel <- train(Would.Enroll.In.CS ~ ., 
                 data = trainingData,
                 method = "svmPoly",
                 trControl= trainingParameters,
                 tuneGrid = data.frame(degree = 1,
                                       scale = 1,
                                       C = 1),
                 preProcess = c("pca","scale","center"),
                 na.action = na.omit
)
```

Com o modelo preparado, usa-se a função `varImp` para descobrir quais colunas tem um impacto
maior em cada classificação, ou seja, se o candidato optou por "No", "Maybe" ou "Yes" quando 
respondeu `Would.Enroll.In.CS`.

```{r}
importance <- varImp(SVModel, scale=FALSE)
plot(importance)
```

Agora, usando o conjunto de dados de teste, uma amostragem é criada tentando prever quantas 
respostas corretas podem ser alcançadas usando esse modelo.

```{r}
predictions <- predict(SVModel, testData)
cm <- confusionMatrix(predictions, testData$Would.Enroll.In.CS)
print(cm)
```

Usando o Modelo *Support Vector Machine*, temos uma precisão de 56,51%.
\newpage

# 4. Análise exploratória

## Preprocessamento

Para manter essa etapa idependente das etapas executadas anteriormente,
os dados são relidos dos arquivos `.csv` e limpados novamente.

```{r}
workingdata <- read.csv("data.csv", 
                        header = TRUE, 
                        stringsAsFactors=TRUE,
                        na.strings=c(""))
numericworkingdata <- read.csv("data.csv", 
                        header = TRUE, 
                        stringsAsFactors=FALSE,
                        na.strings=c(""))
workingdata <- workingdata[complete.cases(workingdata),]
numericworkingdata <- 
  numericworkingdata[complete.cases(numericworkingdata),]
workingdata <- workingdata[workingdata$Gender == 'F',]
numericworkingdata <- 
  numericworkingdata[numericworkingdata$Gender == 'F',]
```

Atualmente os dados encontram-se em sua maioria em formato de string, tendo 
como respostas "Yes", "No" e "Maybe". Para que se torne mais fácil de manipular, 
iremos transformar tais strings em zeros ("No"), uns ("Yes") e dois ("Maybe").

```{r change yes maybe no}
numericworkingdata[,5:38][numericworkingdata[,5:38] == "No"] = 0
numericworkingdata[,5:38][numericworkingdata[,5:38] == "Yes"] = 1
numericworkingdata[,5:38][numericworkingdata[,5:38] == "Maybe"] = 2
```

Os campos de interesse constituem basicamente de "Human Sciences", "Biology-Health Sciences"
e "Exact Sciences", nomes relativamente grandes, portanto abreviaremos para 0, 1 e 2 
respectivamente.

```{r change field of interest, echo=FALSE}
numericworkingdata$Field.Of.Interest[
  numericworkingdata$Field.Of.Interest == "Human Sciences"] = 0
numericworkingdata$Field.Of.Interest[
  numericworkingdata$Field.Of.Interest == "Biology-Health Sciences"] = 1
numericworkingdata$Field.Of.Interest[
  numericworkingdata$Field.Of.Interest == "Exact Sciences"] = 2
```
 
Uma vez transformadas as informações, elas serão convertidas em fatores para melhor manipulá-las.

```{r change to factors}
cols <- c(4,5,8:38)
numericworkingdata[cols] <- lapply(numericworkingdata[cols], factor)
```

Agora que o dado encontra-se bem formatado, é possível explorá-lo com maior facilidade.

Como é possível notar, enquanto a maior parte das garotas encontra-se entre 
o não e o talvez, o grupo que entraria na ciência da computação é bem diverso, 
tendo em sua maioria mulheres interessadas na área de biologia e não em exatas 
como se esperaria.

```{r echo=FALSE, warning=FALSE}
ggplot(workingdata, aes(x = Would.Enroll.In.CS, fill=Field.Of.Interest)) +
  geom_histogram(stat = "count")
```
```{r warning=FALSE, echo=FALSE}
table(workingdata$Field.Of.Interest[workingdata$Would.Enroll.In.CS == "Yes"])
```

A proporção de interessadas em biologia é consideravelmente maior do que o resto, 
o que explica o fato de haver tantas mulheres de biologia interessadas em 
ciência da computação, elas dominam todas as respostas (sim, não e talvez). 
E de acordo com o gráfico abaixo, que usa proporção em vez de quantidade, tal 
raciocínio é bem próximo da realidade.

```{r echo=FALSE, warning=FALSE}
ggplot(workingdata, aes(x = Would.Enroll.In.CS, fill=Field.Of.Interest)) +
  geom_histogram(stat = "count", position="fill")
```
Como é possível notar, Biologia manteve-se próxima em porcentagem em quase todas as 
respostas  enquanto humanas diminuiu e exatas aumentou na resposta afirmativa, 
o que condiz com a área de interesse.



Em se tratando de quantidade de mulheres que responderam a enquete há um predomínio das que 
estão no ensino médio. Conforme a escolaridade aumenta, menor é o interesse em exatas, 
um fenômeno que aponta que a presença feminina está afetada não só na computação.

```{r warning=FALSE, echo=FALSE}
ggplot(workingdata, aes(x=Educational.Stage, fill=Field.Of.Interest)) +
  geom_histogram(stat="count")
```
```{r warning=FALSE, echo=FALSE}
ggplot(workingdata, aes(x=Educational.Stage, fill=Field.Of.Interest)) +
  geom_histogram(stat="count", position = "fill")
```

Como há abundância de questões, resolveu-se pegar as que provavelmente mais influenciarão 
na decisão de seguir carreira na área de CS. As 20 perguntas selecionadas foram as seguintes: 

```{r}
perguntas_selecionadas = c("Most.CS.Students.Are.Male", 
                      "CS.Requires.Knowledge.In.Computers", 
                      "Higher.Education.Required.To.Work.In.CS", 
                      "Family.Approves.CS.Major", 
                      "CS.Has.Low.Employability", 
                      "CS.Work.Has.Long.Hours", 
                      "CS.Is.Prestigious", 
                      "CS.Provides.Good.Wages", 
                      "Uses.Computer.At.Home", 
                      "Uses.Computer.At.School", 
                      "Uses.Computer.At.Library", 
                      "Uses.Computer.At.Digital.Inclusion.Center", 
                      "Has.Used.Text.Editor", 
                      "Has.Used.Database", 
                      "Has.Used.Internet", 
                      "Has.Used.For.Creating.Web.Pages", 
                      "Has.Used.For.Development")
```

```{r echo=FALSE, message=FALSE, warning=FALSE}
g1 <- ggplot(workingdata, aes(x=Most.CS.Students.Are.Male, fill=Would.Enroll.In.CS)) +
  geom_histogram(stat="count") +
  labs(x="Most CS Students Are Male", fill="Would Enroll In CS", y="Count")
g4 <- ggplot(workingdata, aes(x=Most.CS.Students.Are.Male, fill=Would.Enroll.In.CS)) +
  geom_histogram(stat="count", position = "fill") +
  labs(x="Most CS Students Are Male", fill="Would Enroll In CS", y="Count")

g2 <- ggplot(workingdata, aes(x=CS.Requires.Knowledge.In.Computers, fill=Would.Enroll.In.CS)) +
  geom_histogram(stat="count") +
  labs(x="CS Requires Knowledge", fill="Would Enroll In CS", y="Count")
g5 <- ggplot(workingdata, aes(x=CS.Requires.Knowledge.In.Computers, fill=Would.Enroll.In.CS)) +
  geom_histogram(stat="count", position = "fill") +
  labs(x="CS Requires Knowledge", fill="Would Enroll In CS", y="Count")

g3 <- ggplot(workingdata, aes(x=Family.Approves.CS.Major, fill=Would.Enroll.In.CS)) +
  geom_histogram(stat="count") +
  labs(x="Family Approves CS Major", fill="Would Enroll In CS", y="Count")
g6 <- ggplot(workingdata, aes(x=Family.Approves.CS.Major, fill=Would.Enroll.In.CS)) +
  geom_histogram(stat="count", position = "fill") +
  labs(x="Family Approves CS Major", fill="Would Enroll In CS", y="Count")


multiplot(g1, g2, g3, g4, g5, g6, cols=2)
```

# Conclusão

Como a análise realizada nesse relatório, podem-se chegar a duas conclusões:

1. A partitipação da familía tem um impacto muito forte para a candidata escolher ou não
um curso na área de computação.
2. As perguntas que tem uma importância menor 0.6 podem ter uma abordagem diferente para
que em futuras pesquisas possam se aprofundar mais nessa questão e se aproximar
mais de uma solução prática.

# Referências

[1] https://pt.wikipedia.org/wiki/Máquina_de_vetores_de_suporte acessado em 05/12/2017.

